Inventaris van het archief van het Ministerie van Binnenlandse Zaken: Afdeling Onderwijs: Lager Onderwijs, 1877-1918
Nationaal Archief, Den Haag
- Bijzondere vormen van (lager) onderwijs., G.
  - Vormen van lager onderwijs niet vallende onder de onderwijswet van 1878., II.
    - Bewaarscholen en kleuteronderwijs., a.
      - Stukken ingekomen van de Maatschappij tot Nut van het Algemeen, het Nederlands onderwijzersgenootschap en de plaatselijke schoolcommissie te Rotterdam, welke bij de minister van Binnenlandse Zaken aandringen om te komen tot een wettelijke regeling van het bewaarschoolonderwijs, 1865-1866; 393; 1 omslag
      - Brieven ingekomen van de Geneeskundige raden voor de verschillende provinciën, welke aandringen op een wettelijke regeling van de bewaarscholen en verslagen van de commissies uit deze raden welke belast zijn met een onderzoek naar de toestand der bewaarscholen, met bijlagen, 1880-1884, 1887; 394; 1 pak
      - Stukken betreffende de intrekking van het sinds 1855 geldende "reglement voor de bewaar- en kleinkinderscholen in de provincie Zuid-Holland", met daarop ingekomen reacties en ontwerp-verordeningen voor gemeentelijke bewaarscholen, 1887-1888. Met het betreffende reglement en de "verordening op het houden van kleinkinderscholen en bewaarplaatsen" van de gemeente Amsterdam, 1855, 1866; 395; 1 pak
      - Ontwerp van een wet op het bewaarschoolonderwijs van de staatscommissie, ingesteld bij K.B. van 31 december 1913 nr. 10 ("Bevredigingscommissie") met stukken betreffende de beoordeling daarvan door verschillende onderwijzers-organisaties, 1914-1919; 396; 1 pak
        Zie ook inv.nr.53.
      - Stukken betreffende de vraag of het bewaarschoolonderwijs als "algemeen vormend lager onderwijs" is te beschouwen, 1925; 397; 1 omslag
      - Ontwerp voor een reglement op de bewaarscholen in België ter uitvoering van de belgische wet op het lager onderwijs, met daartoe strekkende bijlagen, 1858; 398; 1 omslag
      - Stukken ter beantwoording van de vraag waarom de leerwijze van "Fröbel" in Pruisen niet toegelaten wordt, 1858; 399; 1 omslag
      - Verslag door de districtsschoolopziener van het 2e district van Noord-Holland van de staat der bewaar- en kleinkinderscholen binnen Amsterdam, 1863; 400; 1 pak
      - Berichten van schoolopzieners in Zuid-Holland en Noord-Brabant aangaande de bijzondere bewaarscholen, 1864-1895; 401; 1 pak
      - Verslag van mevrouw Elise van Calcar over de door haar in augustus en november 1864 bezochte bewaarscholen, benevens stukken betreffende het door haar geleide "Nederlands opvoedingshuis" voor de opleiding tot bewaarschoolonderwijzeres volgens de methode Fröbel, 1865; 402; 1 omslag
      - Opgaven van het aantal bewaar- en kleinkinder- of matressen scholen in de verschillende provinciën, 1877, 1880-1887, 1897; 403; 1 pak
      - Stukken inzake de vervanging van de voorklassen bij de openbare europese lagere- en hollands-chinese scholen in Nederlands Oost-Indië door Fröbelscholen, 1918; 404; 1 omslag
      - Ontwerp voor een rijkskweekschool voor bewaarschoolonderwijzeressen, 1861-1862; 405; 1 omslag
      - Begroting van de vereniging tot opleiding van bewaar-schoolhoudsters gevestigd te Leiden, 1898; 406; 1 omslag
      - Alfabetische lijsten van de geslaagden voor de examens voor de akten van bekwaamheid als kleuterleidster en kleuter-hoofdleidster, die gehouden worden door de Vereniging van Onderwijzeressen bij het Christelijk kleuteronderwijs in Nederland, 1886-1905; 407; 1 band
      - Stukken betreffende de verlening van machtigingen aan de gemeenten Arnhem, 's-Gravenhage, Groningen en Rotterdam tot het aangaan van een regeling voor gemeenschappelijke bewaarschoolakte-examens, 1917-1918; 408; 1 omslag
      - Gedrukte notulen van de vergaderingen van de Staten van de provincie Zuid-Holland van 1 juli tot 25 juli 1856, waarbij de notulen van de vergadering van 10 juli 1856, waarin het besluit genomen werd om op de begroting voor 1857 een bedrag van f.2000.- uit te trekken voor het verlenen van subsidies voor het stichten van bewaarscholen, met daartoe strekkende bijlagen, 1858; 409; 1 deel en 4 stukken in 1 pak
      - Stukken betreffende de regeling en de subsidiëring zowel van gemeentewege als van rijkswege van bijzondere bewaarscholen, met daartoe strekkende bijlagen en overzichten van de gemeenten waar zich bewaarscholen bevinden, door wie het personeel daarvan benoemd en ontslagen wordt en welke jaarwedden worden uitbetaald, 1905-1916; 410; 1 pak
      - Stukken betreffende een onderzoek naar de vraag in welke gemeenten het bijzonder bewaarschoolonderwijs op gelijke voet gesubsidiëerd wordt als het openbare, 1925-1926; 411; 1 omslag
      - Verzoek van het bestuur van de nieuwe bewaarschool te Harlingen om rijkssubsidie te mogen ontvangen, met afwijzende beschikking, 1893; 412; 1 omslag
      - Stukken betreffende het beschikbaar stellen van giften voor het bewaarschoolonderwijs, 1864; 413; 2 stukken in 1 omslag
      - Stukken betreffende de bij Koninklijk Besluit gegeven machtigingen tot het aanvaarden van legaten bestemd voor bewaarscholen, 1878-1912; 414-415; 2 pakken
        - 1878-1888, 414
        - 1891-1912, 415
      - Stukken betreffende de afstand van een lokaal door de openbare school te Hedikhuizen voor het houden van een bewaarschool, 1866; 416; 1 omslag
      - Stukken betreffende de regeling van de huur van de Nutsbewaarschool te Oudewater, 1918; 417; 1 omslag
      - Stukken betreffende de vernietiging van een raadsbesluit inzake de opheffing van de bewaarschool te Twisk, 1904; 418; 1 omslag
    - Onderwijs aan misdeelden, gevangenen en militairen., b.
      - Stukken betreffende onderwijs aan doofstomme kinderen, 1877-1904; 419; 1 pak
        Zie ook inv.nr. 1100.
      - Stukken betreffende het onderwijs en de onderwijsmethoden voor blinden, 1883-1898; 420; 1 pak
        Zie ook inv.nr. 132.
      - Notulen van de vergaderingen van de Staatscommissie tot onderzoek van wat kan worden verricht tot verbetering van het lot van blinden en halfblinden, 1916 mei 2-1919 april 2; 421; 1 pak
      - Stukken betreffende het geven van onderwijs aan kinderen met spraakgebreken, 1889-1906; 422; 1 omslag
      - Stukken betreffende het geven van onderwijs aan idiote kinderen, 1909; 423; 1 omslag
      - Verzoek door het bestuur van de "Johanna Stichting" tehuis voor gebrekkige- en mismaakte kinderen te Arnhem om rijkssubsidie te mogen ontvangen op gelijke voet als scholen voor achterlijke kinderen t.b.v. de aan hun stichting verbonden school, met afwijzende beschikking en daartoe strekkende bijlagen, 1908; 424; 1 omslag
      - Stukken betreffende het onderwijs in huizen van bewaring, tuchtscholen en rijksopvoedingsgestichten, 1881-1918; 425; 1 pak
      - Stukken betreffende het onderwijs aan militairen, 1913; 426; 1 omslag
- Onderwijsopleidingen., H.
  - Rijkskweekscholen., I.
    - Algemeen., a.
      - Stukken betreffende de Rijkskweekschool te Apeldoorn, waaronder o.a, de oprichting, bouwen van schoollokalen, verslagen van de werkzaamheden, benoeming en ontslag van onderwijzers(essen), 1896-1917; 427-429; 3 pakken
        - 1896-1899, 427
        - 1900-1904, 428
        - 1905-1917, 429
      - Stukken betreffende de rijkskweekschool te Deventer, waaronder o.a. de oprichting, verslagen van werkzaamheden, benoeming en ontslag van onderwijzers(essen), 1876-1924; 430-433; 4 pakken
        - 1876-1885, 430
        - 1886-1894, 431
        - 1895-1906, 432
        - 1907-1924, 433
      - Stukken betreffende de Rijkskweekschool te Groningen, waaronder o.a. de oprichting, verslagen van de werkzaamheden, benoeming en ontslag van onderwijzers (essen) en koninklijke besluiten daarop betrekking hebbend, 1840-1917; 434-452; 19 pakken
        - 1840-1846, 434
        - 1847-1848, 435
        - 1859, 436
        - 1860, 437
        - 1861, 438
        - 1862, 439
        - 1863, 440
        - 1864, 441
        - 1865, 442
        - 1866, 443
        - 1867-1869, 444
        - 1870-1874, 445
        - 1875-1876, 446
        - 1877-1880, 447
        - 1881-1886, 448
        - 1887-1896, 449
        - 1897-1900, 450
        - 1901-1908, 451
        - 1909-1917, 452
      - Stukken betreffende de rijkskweekschool te Haarlem, waaronder o.a. de oprichting, het bouwen van schoollokalen, de benoeming en het ontslag van onderwijzers(essen), jaarverslagen en koninklijke besluiten, 1858-1918; 453-466; 14 pakken
        - 1858-1862, 453
        - 1863-1865, 454
        - 1866-1868, 455
        - 1869-1870, 456
        - 1871-1874, 457
        - 1875-1876, 458
        - 1877-1880, 459
        - 1881-1882, 460
        - 1883-1887, 461
        - 1888-1892, 462
        - 1893-1895, 463
        - 1896-1902, 464
        - 1903-1909, 465
        - 1911-1918, 466
      - Stukken betreffende de rijkskweekschool te 's-Hertogenbosch, vanaf 1 mei 1894 gehuisvest te Nijmegen in het gebouw van de oude rijkskweekschool aldaar, waaronder o.a. de oprichting, het bouwen van schoollokalen, de benoeming en het ontslag van onderwijzers(essen), jaarverslagen en koninklijke besluiten, 1859-1895; 467-480; 14 pakken
        - 1859-1861, 467
        - 1862-1864, 468
        - 1865-1868, 469
        - 1869-1871, 470
        - 1872-1873, 471
        - 1874-1875, 472
        - 1876-1877, 473
        - 1878-1879, 474
        - 1880-1881, 475
        - 1882-1884, 476
        - 1885-1887, 477
        - 1888-1891, 478
        - 1892-1894, 479
        - 1895, 480
      - Stukken betreffende de rijkskweekschool te Maastricht, waaronder o.a. benoeming en ontslag van onderwijzers(essen), jaarverslagen en koninklijke besluiten, 1880-1918; 481-490; 10 pakken
        - 1880-1882, 481
        - 1883-1886, 482
        - 1887-1891, 483
        - 1892-1894, 484
        - 1895-1897, 485
        - 1898-1900, 486
        - 1901-1903, 487
        - 1904-1907, 488
        - 1908-1911, 489
        - 1912-1918, 490
      - Stukken betreffende de Rijkskweekschool te Middelburg, waaronder o.a. de oprichting, bouwen van schoollokalen, benoeming en ontslag van onderwijzers(essen) en kwekelingen, jaarverslagen, koninklijke besluiten, 1875-1918; 491-497; 7 pakken
        - 1875-1877, 491
        - 1878-1880, 492
        - 1881-1885, 493
        - 1886-1891, 494
        - 1892-1894, 495
        - 1895-1904, 496
        - 1805-1918, 497
      - Stukken betreffende de Rijkskweekschool te Nijmegen, waaronder o.a. gebouwen, opheffing van de school, benoeming en ontslag van onderwijzers(essen)/kwekelingen, jaarverslagen en koninklijke besluiten, 1879-1918; 498-503; 6 pakken
        - 1879-1881, 498
        - 1882-1884, 499
        - 1885-1888, 500
        - 1889-1896, 501
        - 1897-1904, 502
        - 1905-1918, 503
    - Oprichting, bouw, organisatie., b.
      Voor stukken betreffende de oprichting en de bouw van rijkskweekscholen. Zie ook de inv. nrs. 427-497.
      - Stukken betreffende bouw, gebruik en verhuur van lokalen van rijkskweekscholen, benevens bestekken en tekeningen van gebouwen, 1862-1878; 504; 1 pak
      - Verzoekschriften van belanghebbenden wonende in diverse gemeenten inzake de vestiging van een Rijkskweekschool voor onderwijzers(essen), met bijbehorende tekeningen en bestekken voor de te bouwen scholen, 1895-1896; 505; 1 omslag
      - Stukken betreffende de oprichting van een Rijkskweekschool te Dordrecht en te Groningen, 1908; 506; 1 omslag
      - Ontwerp van algemene bepalingen en regelingen voor de Rijkskweekscholen met daarbij behorende wijzigingen en aanvullingen, 1879-1908; 507; 1 pak
      - Circulaires aan de schoolopzieners betreffende de uitvoering van de richtlijnen voor de Rijkskweekscholen, 1881-1887; 508; 1 pak
      - Richtlijnen voor het verschaffen van bouwstoffen welke bestemd zijn voor de verslagen betreffende de Rijkskweekscholen, 1885; 509; 1 omslag
      - Circulaire van de minister van Binnenlandse Zaken betreffende het aanvragen van een subsidie voor Rijkskweekscholen, 1908; 510; 1 stuk
      - Stukken betreffende het goedkeuren van begrotingen voor Rijkskweekscholen, 1911, 1914; 511; 1 omslag
    - personeel., c.
      - Stukken betreffende de bezoldiging van directeuren en van onderwijzers(essen) bij de Rijkskweekscholen en van hoofden van leerscholen, 1876-1878, 1885-1910, 1917; 512-514; 3 pakken
        - 1876-1878, 1885-1903, 512
        - 1904-1910, 513
        - 1917, 514
      - Stukken betreffende de pensioen- en salarisregeling van onderwijzers werkzaam aan leerscholen, welke aan Rijkskweekscholen verbonden zijn, 1906-1915; 515; 1 pak
      - Stukken betreffende de regeling en verhoging van de jaarwedden van zang- en toonkunstonderwijzers(essen) bij de Rijkskweekscholen, 1900; 516; 1 pak
      - Stukken betreffende de salarisregeling voor vakonderwijzers-(essen) bij de Rijkskweek- en leerscholen, 1883-1916; 517; 1 pak
      - Stukken betreffende de opleiding en de benoeming van gymnastiekonderwijzers(essen) verbonden aan de Rijkskweekscholen, 1882-1898; 518; 1 pak
      - Opgave van het onderwijzend personeel verbonden aan de Rijkskweekscholen, 1883; 519; 1 omslag
      - Cursusprogramma's van de Rijkskweekscholen met opgaven van daaraan verbonden onderwijzend personeel, 1890-1903; 520-523; 4 pakken
        - 1890-1892, 520
        - 1893-1895, 521
        - 1896-1899, 522
        - 1900-1903, 523
      - Stukken betreffende de gehuwde onderwijzeressen bij de rijksscholen, 1913; 524; 1 omslag
      - Stukken betreffende een klacht van de directrice van de kweekschool voor onderwijzeressen te Apeldoorn en van het hoofd van de aan deze kweekschool verbonden leerschool tegen mej. J.A. Rodbard, onderwijzeres aan genoemde leerschool, over door haar gevoerde sociaal-democratische propaganda, 1903; 525; 1 omslag
    - kwekelingen en onderwijs., d.
      - Minuten van brieven verzonden aan de districtsschoolopzieners betreffende het plaatsen van een oproeping in de Nederlandse Staatscourant voor aspirant-kwekelingen voor Rijkskweekscholen, 1905-1911; 526; 1 omslag
      - Stukken betreffende de regeling voor Indische jongelieden welke op nederlandse rijkskweekscholen tot onderwijzer wensen te worden opgeleid, 1917; 527; 1 omslag
      - Stukken betreffende het geneeskundig onderzoek van aspirant-kwekelingen aan de Rijkskweekscholen, 1880-1899; 528; 1 pak
      - Stukken betreffende de toelatingsexamens bij de Rijkskweekscholen, 1886-1913; 529; 1 pak
      - Goedgekeurde programma's voor te houden toelatingsexamens aan de Rijkskweekscholen voor onderwijzers (essen), 1902-1903; 530; 1 pak
      - Rapporten en lijsten inhoudende uitslagen van de toelatingsexamens voor de Rijkskweekscholen te Haarlem, Deventer en Maastricht, 1889-1890; 531; 1 omslag
      - Koninklijke- en ministeriële besluiten betreffende benoeming van kwekelingen aan de Rijkskweekscholen, al of niet onder toekenning van een jaarlijkse toelage, 1874, 1888-1890; 532; 1 omslag
      - Stukken betreffende het invoeren van een bezuiniging op de kosten voor de opleiding van onderwijzers(essen) bij de Rijkskweekscholen door vermindering van het aantal ter beschikking te stellen beurzen, 1888-1889; 533; 1 pak
      - Stukken betreffende het in de Tweede Kamer der Staten-Generaal gedane voorstel tot het verplicht stellen van de restitutie der kosten van de opleiding aan de Rijkskweekscholen bij het verlaten van de dienst bij het onderwijs, 1912; 534; 1 omslag
      - Stukken betreffende de huisvesting en verpleging bij ziekte van kwekelingen bij de Rijkskweekscholen, 1887-1910; 535; 1 pak
      - Stukken betreffende het verlenen van uitstel van de eerste oefening voor dienstplichtige kwekelingen bij het onderwijs, 1896-1901; 536; 1 omslag
      - Brief van de gezamenlijke Directeuren der Rijkskweekscholen te Middelburg, Nijmegen en 's-Hertogenbosch over het instellen van parallelklassen, 1880; 537; 1 omslag
      - Brieven van het ministerie van Oorlog betreffende het leveren van wapens en aanwijzen van instructeurs om aan kwekelingen van de Rijkskweekscholen onderwijs te geven in de wapenhandel, 1868; 538; 1 omslag
      - Stukken betreffende het invoeren van onderwijs in gezondheidsleer en fysiologie en van voorlichting over drankbestrijding op de Rijkskweekscholen, 1879 1897-1899; 539; 1 pak
      - Stukken betreffende het invoeren van onderwijs in handenarbeid op de Rijkskweekscholen, 1898-1907; 540; 1 pak
      - Stukken betreffende de bevordering van de kennis aangaande "Eerste Hulp bij Ongelukken" aan de Rijkskweekscholen en van de cursus "Eerste Hulp bij Bedrijfsongevallen" bij onderwijzers(essen) met daartoe strekkende opgaven van het aantal openbare- en bijzonderescholen in de verschillende arrondissementen, 1902-1909; 541; 1 pak
      - Stukken betreffende het regelen van godsdienstonderwijs aan de Rijkskweekscholen voor onderwijzers(essen), 1915; 542; 1 omslag
    - toezicht., e.
      - Stukken betreffende het toezicht door de inspecteurs van het lager onderwijs op de Rijkskweekscholen, 1874; 543; 1 omslag
      - Stukken betreffende de aan de kweekschool te Delft verleende rijkssubsidie welke ten onrechte ook wordt gebruikt voor de aan die school verbonden gemeentelijke normaallessen voor de opleiding tot hoofdonderwijzer om welke reden genoemde kweekschool in het vervolg als een gemeentelijke instelling zal worden aangemerkt, 1881; 544; 1 omslag
  - Bijzondere- en gemeentelijke kweekscholen., II.
    - Brieven betreffende de bevoegdheid tot lesgeven aan bijzondere kweekscholen door onderwijzers(essen), welke niet in het bezit zijn van een wettelijke akte van bekwaamheid, 1909; 545; 1 omslag
    - Stukken betreffende de aanwijzing van een bijzondere kweekschool waarvan het bestuur bevoegd is tot het afgeven van een bewijs van bekwaamheid als hoofdonderwijzer, 1912; 546; 1 omslag
    - Stukken betreffende de oprichting van de gemeentelijke kweekschool voor onderwijzers(essen) te Amsterdam met Koninklijke Besluiten over de verlening van subsidies en jaarverslagen, 1873-1907; 547; 1 pak
    - Stukken betreffende de gemeentelijke kweekschool te Leiden waaronder Koninklijke Besluiten tot het verlenen van rijksbijdragen en verslagen, 1876-1906; 548-549; 2 pakken
      - 1876-1895, 548
      - 1896-1906, 549
    - Stukken betreffende de kweekschool voor onderwijzeressen te Haarlem van het Departement Haarlem der Maatschappij tot Nut van 't Algemeen, waaronder Koninklijke Besluiten tot het verlenen van rijksbijdragen, 1878-1909; 550; 1 pak
    - Stukken betreffende de overname van de kweekschool voor onderwijzers te Arnhem door het rijk met daartoe strekkende Koninklijke Besluiten over het verlenen van subsidie en rijksbijdragen, 1879-1908; 551; 1 pak
    - Stukken betreffende de opening en de overname door het rijk van de gemeentelijke kweekschool te Groningen met bijbehorende Koninklijke Besluiten voor de verlening van een rijksbijdrage en verslagen, 1883-1909; 552; 1 pak
    - Stukken betreffende het verlenen van rijksbijdragen aan gemeentelijke- en bijzondere kweekscholen ter uitvoering van art. 12 alinea 3 sub 1e van de wet op het lager onderwijs met afschriften van de te gebruiken tabellen, 1891; 553; 1 omslag
    - Stukken betreffende de voorschriften voor het verlenen van rijksbijdragen aan gemeentelijke- en bijzondere kweekscholen, bedoeld in artikel 12 derde lid sub 1e van de wet op het lager onderwijs, 1906, 1911-1912, 1915; 554; 1 pak
    - Stukken betreffende het verlenen van subsidie aan gemeentelijke- en bijzondere kweekscholen, 1903-1914; 555; 1 pak
    - Circulaires en modellen van formulieren betreffende subsidieverlening aan bijzondere kweekscholen, 1919-1920; 556; 1 omslag
    - Lijsten waarop van elk der na te noemen bijzondere- en gemeentelijke kweekscholen en stichtingen en verenigingen tot instandhouding van bijzondere kweekscholen de namen van onderwijzers(essen) en kwekelingen zijn vermeld i.v.m. het verlenen van een rijksbijdrage, met daartoe strekkende bijlagen, 1907-1918; 557-650; 85 pakken
      - O.L.Vrouwe Stichting te Amersfoort, 1907-1918, 557
      - R.K. parochiaal kerkbestuur O.L.V.Onbevlekt ontvangen, Korte Prinsegracht, Amsterdam, 1899-1918, 558
      - Vereniging van Christelijk Volksonderwijs, Plantage, Amsterdam, 1912-1918, 559
      - Gemeentelijke kweekschool, Nieuwe Prinsegracht 89, Amsterdam, 1907-1911, 560
      - als voren, 1913-1918, 561
      - Zedelijk lichaam van vrouwen "In omnibus charitas" t. b. v. de R. K. Kweekschool, Rustenburgerstraat, Amsterdam, 1907, 562
      - Gereformeerde kweekschool, Dintelstraat 60, Amsterdam, 1903-1918, 563
      - Vereniging tot instandhouding der kweekschool van onderwijzeressen, Weverstraat 16, Arnhem, 1913-1918, 564
      - R.K.Gesticht "Insula Dei", Beekstraat 47, Arnhem, 1905-1918, 565
      - R.K. kweekschool "De St.Joseph-stichting", Loudelsweg, Bergen (N.H.), voorheen te Monnikendam, 1907-1918, 566
      - Bijzondere kweekschool van het Genootschap tot Opvoeding te Bergen op Zoom, 1908-1918, 567
      - R.K.Bisschoppelijke Kweekschool, Baanstraat 72, Beverwijk, 1899-1912, 568
      - als voren, 1913-1920, 569
      - Bijzondere Kweekschool van de Opvoeding en Onderwijsstichting St.Marie te Breda (voorheen Bergen op Zoom), 1906-1920, 570
      - Bijzondere Kweekschool van het Zedelijk Lichaam St. Joseph te Blerick-Maasbree, 1907-1920, 571
      - Bijzondere Kweekschool van het Burgelijk Zedelijk Lichaam Urselinen te Boxtel en de Bijzondere Kweekschool Mariaoord te Vught, 1901-1918, 572
      - Bijzondere Kweekschool "Groen van Prinsterer" te Doetinchem, 1899-1912, 573
      - als voren, 1913-1942, 574
      - Christelijke Kweekschool te Dokkum, 1911-1918, 575
      - R.K. Bijzondere Kweekschool St.Antonius te Dongen (N.Br.), 1899-1906, 576
      - als voren, 1911-1918, 577
      - Vereniging tot stichting en instandhouding van een Kweekschool tot opleiding van onderwijzers te Dordrecht, 1911-1918, 578
      - Bijzondere Kweekschool van de vereniging "St.Angelaschool" te Echt, 1907-1911, 579
      - als voren, 1912-1918, 580
      - Bijzondere Kweekschool der vereniging "Liefde Zusters", Koningsbos te Echt, 1903-1908, 581
      - als voren, 1912-1918, 582
      - Bijzondere Kweekschool van de St.Josephsvereniging te Echt, 1899-1903, 583
      - als voren, 1910-1919, 584
      - Bijzondere Kweekschool van het Zedelijk Lichaam Opvoedingsgesticht "'t Withof" te Etten-Leur, 1908-1918, 585
      - Christelijke Kweekschool van de Vereniging tot stichting en instandhouding ener Christelijke kweekschool voor Gorinchem en omstreken te Gorinchem, 1909-1918, 586
      - Bijzondere Kweekschool van het Haags Genootschap tot verdediging van de Christelijke Godsdienst, Ant. Duyckstraat 126, 's-Gravenhage, 1910-1918, 587
      - Bijzondere Kweekschool van het bestuur van de Christelijke Normaalschool, Galvanistraat 118, 's-Gravenhage, 1899-1907, 588
      - als voren, 1909-1918, 589
      - Bijzondere Kweekschool der St.Willibrordus Vereniging, Oude Molstraat, 's-Gravenhage, 1903-1909, 590
      - als voren, 1911-1918, 591
      - Bijzondere Kweekschool der Vereniging tot stichting en instandhouding van Kweekscholen met de Bijbel te Groningen, 1908-1918, 592
      - Gemeentelijke Kweekschool te Groningen, 1915, 593
      - als voren, 1917-1920, 594
      - Bijzondere Kweekschool van het "Nut van 't Algemeen", Hazepaterslaan, Haarlem, 1910-1918, 595
      - Bijzondere Kweekschool "Da Costa", Zijlweg, Haarlem, 1916-1919, 596
      - Bijzondere Kweekschool van het "Zedelijk lichaam" vereniging van vrouwen tot het geven van onderwijs gevestigd Kerkstraat te 's-Hertogenbosch, 1903-1908, 597
      - als voren, 1912-1918, 598
      - Bijzondere Kweekschool, Choorstraat 7, 's-Hertogenbosch, 1902-1911, 599
      - als voren, 1912-1918, 600
      - Bijzondere Kweekschool van het bestuur van de "Bisschoppelijke kweekschool voor Onderwijzers", St.Josephstraat 22, 's-Hertogenbosch, 1897-1909, 601
      - als voren, 1910-1918, 602
      - R.K.Kweekschool "St.Gregoriusstichting", Oude Amersfoortseweg 59, Hilversum, 1907-1918, 603